台灣屏東地方法院刑事判決                          九十一年度訴字第一二一號
    公  訴  人  臺灣屏東地方法院檢察署檢察官
    被      告  甲○○
右列被告因違反毒品危害防制條例案件，經檢察官提起公訴（九十年度偵字第一六八
二號），本院判決如左：
    主  文
甲○○連續轉讓第二級毒品，累犯，處有期徒刑柒月。
    事  實
一、甲○○於民國（下同）八十六年間因竊盜案件，經本院判處有期徒刑八月確定，
    於八十七年十二月十五日（起訴書誤載為二十五日）執行完畢。詎仍不知謹慎從
    事，因施用毒品案件遭通緝，於逃亡期間之九十年七月初某日起，借住乙○○（
    另案偵辦）位於屏東縣高樹鄉○○村○○路六號家中，因礙於情面，遂以轉讓第
    二級毒品安非他命之概括犯意，連續在上址提供自己購入之第二級毒品安非他命
    少量予乙○○抵癮。嗣於九十年八月八日下午五時三十分許，為警持搜索票在上
    址查獲乙○○持有第二級毒品安非他命零點五公克，經訊問後，由乙○○主動供
    出上情查悉。
二、案經屏東縣警察局里港分局移送台灣屏東地方法院檢察署檢察官偵查起訴。
    理  由
一、訊據被告甲○○固不否認於右揭時間借住乙○○家中，惟矢口否認有何轉讓第二
    級毒品安非他命之犯行，辯稱：伊沒有拿安非他命給乙○○吸食云云。惟查，被
    告於前開時、地，無償轉讓安非他命予乙○○之情，業經證人乙○○於警訊、偵
    查供述屬實，復於本院審理時證述：被告在其家住將近一個月，有拿安非他命給
    其吸食，是免費的，可能是其提供住宿的關係... 都是被告主動拿的，一次大約
    新台幣一仟元左右的分量，每隔三、四天拿一次，有時其拿被告的毒品，被告亦
    未阻止等語明確。參以被告與證人乙○○並無宿怨，此據二人分別供述在卷，且
    證人乙○○關於本身施用毒品之部分亦於警訊中坦承不諱，是證人乙○○當無設
    詞構陷被告之理。本件事證明確，被告犯行，洵堪認定。
二、查安非他命係毒品危害防制條例第二條第一項第二款所列之第二級毒品，核被告
    轉讓安非他命予他人施用之行為，係犯毒品危害防制條例第八條第二項之轉讓第
    二級毒品罪。其持有安非他命之低度行為，為轉讓之高度行為所吸收，不另論罪
    。又其先後多次轉讓安非他命之行為，時間緊接，觸犯構成要件相同之罪名，顯
    係基於概括之犯意反覆為之，為連續犯，應依刑法第五十六條之規定，論以一罪
    ，並加重其刑。再被告曾於八十六年間因竊盜案件，經本院判處有期徒刑八月確
    定，於八十七年十二月十五日執行完畢，有台灣屏東地方法院檢察署刑案資料查
    註紀錄表乙紙在卷可按，其於五年之內再犯有期徒刑之本罪，為累犯，應依法加
    重其刑，並遞加之。爰審酌被告犯罪之動機、目的、手段、次數、所生危害程度
    、犯後態度等一切情狀，量處如主文所示之刑。
據上論斷，應依刑事訴訟法第二百九十九條第一項前段，毒品危害防制條例第八條第
二項，刑法第十一條前段、第五十六條、第四十七條，判決如主文。
本案經檢察官王光傑到庭執行職務。
中      華      民      國    九十一    年      五      月     十三     日
                                    台灣屏東地方法院刑事第一庭
                                        審判長法  官  潘正屏
                                              法  官  林世民
                                              法  官  楊中琪
右正本證明與原本無異。
如不服本判決應於收受本判決送達後十日內向本院提出上訴書狀，其未敘述上訴理由
者，並得於提起上訴後十日內向本院補提理由書狀（均須按他造當事人之人數附繕本
 ）「切勿逕送上級法院」
                                               書記官   謝博興
中    華    民    國     九十一      年      五      月       十五     日
附錄論罪法條：毒品危害防制條例第八條第二項
毒品危害防制條例第八條
轉讓第一級毒品者，處一年以上七年以下有期徒刑，得併科新台幣一百萬
元以下罰金。
轉讓第二級毒品者，處六月以上五年以下有期徒刑，得併科新台幣七十萬
元以下罰金。
轉讓第三級毒品者，處三年以下有期徒刑，得併科新台幣三十萬元以下罰
金。
前三項之未遂犯罰之。
